【裁判字號】    98,毒抗,429
【裁判日期】    981109
【裁判案由】    毒品危害防制條例
【裁判全文】
臺灣高等法院刑事裁定                 98年度毒抗字第429號
  抗  告  人
  即  被  告  甲○○
                  （現於臺灣士林看守所附設勒戒所執行中）
上列抗告人因違反毒品危害防制條例案件，不服臺灣士林地方法
院98年度毒聲字第351號，民國98年10月19日所為送強制戒治裁
定（聲請案號：臺灣士林地方法院檢察署98年度聲戒字第46號）
，提起抗告，本院裁定如下：
    主  文
抗告駁回。
    理  由
一、抗告意旨略以：抗告人雖因違反毒品危害防制條例案件經裁
    定送勒戒執行，惟抗告人於民國（下同）98年8月27自行到
    院報到，且於執行勒戒期間自願擔任看護，照顧房內生病之
    受刑人，尤在每日晚上值班時，反覆自省毒品殘害己身，實
    屬不該。而抗告人係因工作上失意、情緒低落，始因而施用
    安非他命，現已懊悔不已，盼  庭上體念抗告人之老母親，
    年邁又罹糖尿病，給予抗告人最後之機會，為此依法提起抗
    告，請求撤銷原裁定云云。
二、按犯毒品危害防制條例第10條之罪，應先將被告送勒戒處所
    觀察、勒戒，經觀察、勒戒後，認受觀察、勒戒人有繼續施
    用毒品傾向者，檢察官應聲請法院裁定令入戒治處所強制戒
    治，其期間為 6個月以上，至無繼續強制戒治之必要為止；
    但最長不得逾1年，同條例第20條第2項定有明文。查被告甲
    ○○於98年3月28日晚上某時，在臺北市○○區○○路1號住
    處，以燒烤吸食煙霧之方式，施用第二級毒品甲基安非他命
    一次。嗣經警於98年3月31日上午，在上址前盤檢查獲，並
    扣得第二級毒品甲基安非他命16包（驗餘淨重7.27公克）、
    吸食器4組、玻璃球10個、分裝器2支、塑膠吸管4支、夾鏈
    袋210個、電子磅秤1臺等物，而經警採集其尿液送請台灣尖
    端先進生技醫藥股份有限公司鑑驗結果，發現呈甲基安非他
    命類陽性反應，有該公司出具之濫用藥物尿液檢驗報告乙份
    在卷可參，且有上開扣案之物在卷可佐，並據被告供承不諱
    在卷，足認被告確有於上開時地施用第二級毒品甲基安非他
    命之事實，原審因而依臺灣士林地方法院檢察署檢察官之聲
    請，以98年度毒聲字第245號裁定送觀察、勒戒，而被告於
    98年8月27日入勒戒處所執行觀察、勒戒後，經送醫師研判
    後認有繼續施用毒品之傾向，此有台灣士林看守所附設勒戒
    處所98年9月22日出具之有無繼續施用毒品傾向證明書暨評
    估標準紀錄表各乙份附卷可稽，原審因而依台灣士林地方法
    院檢察署檢察官之聲請，依上揭法條規定，裁定令被告入戒
    治處所施以強制戒治，其期間為六個月以上，至無繼續強制
    戒治之必要為止，但最長不得逾一年，經核並無不合，茲被
    告於受觀察勒戒後，既經該勒戒所依被告之人格特質、臨床
    徵候及環境相關因素而評定認其有繼續施用毒品之傾向，依
    上揭法條規定，即應裁定送被告至戒治所處施以強制戒治，
    以達戒除施用毒品之惡習，被告徒憑己意認已無施用毒品之
    惡習，而無施以強制戒治之必要，並指摘原裁定不當，尚難
    認有理由，應予駁回。
據上論斷，應依刑事訴訟法第412條，裁定如主文。
中    華    民    國    98    年    11    月    9     日
                  刑事第八庭    審判長法  官  鄭文肅
                                      法  官  蔡光治
                                      法  官  張傳栗
以上正本證明與原本無異。
不得再抗告。
                                      書記官  吳玉華
中    華    民    國    98    年    11    月    10    日


司法院資訊處製作；財團法人民間司法改革基金會備份。
